【裁判字號】    98,交抗,1622
【裁判日期】    980731
【裁判案由】    違反道路交通管理處罰條例
【裁判全文】
臺灣高等法院交通事件裁定            98年度交抗字第1622號
抗  告  人  甲○○
上列抗告人即受處分人因違反道路交通管理處罰條例案件，不服
臺灣臺北地方法院中華民國九十八年六月二日所為裁定（九十八
年度交聲字第一九三四號），提起抗告，本院裁定如下：
    主  文
抗告駁回。
    理  由
一、原裁定意旨略以：抗告人即受處分人甲○○於民國九十八年
    三月十七日二十二時二十二分騎乘車號ＡＳＷ－三六二重型
    機車，行經艋舺大道一二０巷口，未遵守交通標線指示，於
    紅燈越線停車，臺北市交通事件裁決所因依道路交通管理處
    罰條例第六十條第二項第三款之規定裁處罰鍰九百元。抗告
    人不服聲明異議，經原審調查後，仍認有上開違規事由而裁
    定駁回其異議之聲明。
二、抗告意旨略以：由卷附照片可知，後方計程車所停之處未留
    有足夠空間已供前方機車得停於停止線後方等待紅燈，足以
    間接證明抗告人所指，行進間後方車速稍快，無把握其能即
    時停下，並非無據。抗告人超越停止線情事，並非於停下後
    發現後方計程車將追撞才前進而越線，而係行進過程為確保
    不被後方追撞始停於停止線前方處，而抗告人確無法明確舉
    出後方計程車時速多少公里？本件抗告人實為免追撞而導致
    越線，僅得提出上述作為間接證明。否則逕行告發案件，此
    等情況證據不足證明下，人民並無任何舉證證明無過失之可
    能。綜上，抗告人所陳述之事實及所提供之間接證據，是否
    「足以作為舉證無過失」？原裁定均未據異議狀所指回應，
    亦未敘明如何得到「所辯無非推諉卸責之詞」之心證過程，
    足認原裁定不備理由云云。
三、按道路交通管理處罰條例所稱之汽車，依該條例第三條第八
    款規定，包括機器腳踏車在內。又汽車駕駛人駕駛汽車不遵
    守道路交通標誌、標線、號誌之指示者，處新臺幣（下同）
    九百元以上一千八百元以下罰鍰，道路交通管理處罰條例第
    六十條第二項第三款亦定有明文。
四、經查：
  (一)、抗告人確有於前揭時日騎乘車號ＡＳＷ－三六二重型機車
      ，行經艋舺大道一二０巷口，未遵守交通標線指示，於紅
      燈越線停車等情，為抗告人所不爭執，復有臺北市政府警
      察局北市警交大字第Ａ00000000號舉發違反道路
      交通管理事件通知單、採證照片二紙在卷可憑，本件違規
      事證明確，洵堪認定。
  (二)、抗告人雖一再指稱係其後計程車當時時速較快及停車位置
      未留足夠空間以供前方機車於停止線前停車，致生抗告人
      不得已為確保自身安全而紅燈越線停車云云，惟上開事實
      抗告人並未舉出任何證據以實其說；另參酌採證照片二張
      所示，抗告人後方尚有多台機車同時在停等紅燈，其中一
      台機車復停止在停止線後方，苟確有抗告人所稱之情節發
      生，又焉會如此乎？足認抗告人前開所稱尚難遽信。
五、依上所述，本件抗告人確有於上開時地未遵守交通標線指示
    ，於紅燈越線停車之違規行為，原處分機關依道路交通管理
    處罰條例第六十條第二項第三款之規定裁處抗告人罰鍰九百
    元，核無不當，原審法院亦同此認定，而裁定駁回抗告人之
    異議聲明，經核認事用法並無違誤，抗告人猶執陳詞提起本
    件抗告，並無可採，是抗告人之抗告既無理由，應予駁回。
據上論斷，依道路交通案件處理辦法第二十六條、道路交通管理
處罰條例第八十九條、刑事訴訟法第四百十二條，裁定如主文。
中    華    民    國    98    年     7    月    31    日
                    刑事第十八庭審判長法  官  吳鴻章
                                      法  官  徐昌錦
                                      法  官  陳健順
以上正本證明與原本無異。
不得再抗告。
                                      書記官  劉寶鈴
中    華    民    國    98    年    7     月    31    日


司法院資訊處製作；財團法人民間司法改革基金會備份。
